臺灣臺中地方法院刑事判決　　　　　　　100年度易字第936號
公　訴　人　臺灣臺中地方法院檢察署檢察官
被　　　告　李明彥
上列被告因竊盜案件，經檢察官提起公訴(100年度偵字第3914號
)，被告於準備程序中就被訴事實為有罪之陳述，經告知簡式審
判程序之旨，並聽取當事人之意見後，經本院合議庭裁定由受命
法官獨任進行簡式審判程序，判決如下:
    主    文
李明彥犯竊盜罪，累犯，處有期徒刑月，如易科罰金，以新臺
幣壹仟元折算壹日。又犯竊盜罪，累犯，處有期徒刑月，如易
科罰金，以新臺幣壹仟元折算壹日。應執行有期徒刑伍月，如易
科罰金，以新臺幣壹仟元折算壹日。
    犯罪事實
一、李明彥前因竊盜案件，經本院以90年度易字第1630號判決，
    判處有期徒刑2年6月，嗣經上訴，經臺灣高等法院臺中分院
    以90年度上易字第1941號判決，撤銷原判決，改判處有期徒
    刑2年確定。又因強盜案件，經臺灣彰化地方法院以90年度
    訴字第1119號判決，判處有期徒刑5年2月，嗣經上訴，經臺
    灣高等法院臺中分院以91年度上訴字第573號判決，撤銷原
    判決，改判處有期徒刑5年2月，再經上訴，由最高法院以91
    年度台上字第5778號駁回上訴而確定。上開2案，經臺灣高
    等法院臺中分院以92年度聲字第58號裁定，定應執行有期徒
    刑7年確定。嗣李明彥入監服刑，於民國96年7月6日縮短刑
    期假釋出監，假釋期間付保護管束，並於97年5月27日保護
    管束期滿，未經撤銷假釋，其未執行之刑視為已執行完畢。
    詎其猶不知悔改，意圖為自己不法之所有，先於99年6月間
    某日，在臺中市○○區○○路與青海路口之某7-11便利商店
    前之某輛機車之腳踏板上，徒手竊得林俐鈁所有之型號G-ST
    ARO680號黑色行動電話1支(行動電話序號為000000000000**
    *號，該行動電話前於98年9月10日，在新北市○○區○○路
    63號前，遭不詳之人搶奪)及不詳之人所有之數位相機1臺。
    再於前開竊盜行為後之99年6月間某日，另基於意圖為自己
    不法之所有，在臺中市○○區○○路之楓康超市前之某輛機
    車之腳踏板上，徒手竊取不詳之人所有之數位相機1臺。嗣
    李明彥因另涉搶奪(該搶奪案件被害人所述遭搶奪之物品不
    包含本案行動電話，而遭搶奪之數位相機廠牌均CANON，並
    非本案BENQ及SONY廠牌之數位相機)、妨害公務及偽造文書
    等案件，經警於99年7月13日持本院核發之搜索票，至其在
    臺中市○○區○○路2段328號4樓之1之住處搜索，扣得上開
    行動電話1支(業已發還林俐鈁)、數位相機2臺。李明彥於有
    偵查權限之機關或個人知悉上開物品為其因犯罪行為所得物
    品，而發覺其所為上開2次竊盜行為前，自動向臺中市政府
    警察局第六分局員警廖宗輝自首前揭2次竊盜犯行，並主動
    接受裁判。
二、案經林俐鈁告訴，暨由臺中市政府警察局第六分局報告臺灣
    臺中地方法院檢察署檢察官偵查起訴。
    理    由
一、本件被告李明彥所犯，非死刑、無期徒刑、最輕本刑為3年
    以上有期徒刑之罪，或高等法院管轄第一審之案件，被告於
    準備程序中，就前揭被訴事實為有罪之陳述，經受命法官告
    以簡式審判程序之旨，並聽取被告與公訴人之意見後，本院
    認無不得或不宜改依簡式審判程序進行之處，爰依刑事訴訟
    法第273條之1第1項、第284條之1，經合議庭評議後，裁定
    本件由受命法官獨任進行簡式審判程序，是本件之證據調查
    ，依刑事訴訟法第273條之2規定，不受同法第159條第1項、
    第161條之2、第161條之3、第163條之1及第164條至170 條
    規定之限制，合先敘明。
二、上開2次竊盜之犯罪事實，業經被告於警詢、偵查中及本院
    準備程序及審理時均坦承不諱，其竊取之上開行動電話為告
    訴人林俐鈁所有一情，核與告訴人林俐鈁於警詢指述之情節
    相符，並有贓物認領保管單、上開行動電話照片等件在卷可
    稽，復有數位相機2臺扣案可佐(上開行動電話業已發還告訴
    人林俐鈁)。被告自白核與事實相符，堪以採信，本案事證
    已臻明確，被告犯行洵堪認定，應予依法論科。
三、核被告所為，均係犯刑法第320條第1項之竊盜罪。被告所犯
    上開竊盜2罪，犯意各別，行為互殊，應予分論併罰。被告
    前因竊盜案件，經本院以90年度易字第1630號判決，判處有
    期徒刑2年6月，嗣經上訴，經臺灣高等法院臺中分院以90年
    度上易字第1941號判決，撤銷原判決，改判處有期徒刑2年
    確定。又因強盜案件，經臺灣彰化地方法院以90年度訴字第
    1119號判決，判處有期徒刑5年2月，嗣經上訴，經臺灣高等
    法院臺中分院以91年度上訴字第573號判決，撤銷原判決，
    改判處有期徒刑5年2月，再經上訴，由最高法院以91 年度
    台上字第5778號駁回上訴而確定。上開2案，經臺灣高等法
    院臺中分院以92年度聲字第58號裁定，定應執行有期徒刑7
    年確定。嗣被告入監服刑，於96年7月6日縮短刑期假釋出監
    ，假釋期間付保護管束，並於97年5月27日保護管束期滿，
    未經撤銷假釋，其未執行之刑視為已執行完畢等情，有臺灣
    高等法院被告前案紀錄表1份在卷可參，其於有期徒刑之執
    行完畢後，5年以內故意再犯本件有期徒刑以上之2罪，均為
    累犯，均應依刑法第47條第1項之規定，各加重其刑。又被
    告在有偵查犯罪職權之機關或個人發覺其所為上開2次竊盜
    犯行前，主動向員警供承該2次竊盜犯行，有被告警詢筆錄
    及員警職務報告書各1份在卷可按，其就該2次未發覺之竊盜
    犯行自首而接受裁判，本院審酌當時情狀，認其所犯該2次
    竊盜罪間，均得依刑法第62條前段之規定，減輕其刑。被告
    所為上開2次竊盜犯行，均同時具有刑之加重及減輕事由，
    均應依刑法第71條第1項之規定，各先加後減之。爰審酌被
    告正值青壯之年，不思以己力賺取所需，竟一再伺機竊取他
    人財物，其行殊值非難。併兼衡其犯罪之動機、目的、手段
    、所竊得財物之價值，及犯罪後坦承犯行，態度尚可、高職
    肄業之智識程度、另案入監執行前，與母親同住，並一起經
    營小吃店，每月收入新臺幣2、3萬元之生活狀況，及公訴人
    求刑範圍等一切情狀，分別量處如主文所示之刑，及均諭知
    易科罰金之折算標準，並定其應執行之刑暨諭知易科罰金之
    折算標準，以示懲儆。
據上論斷，應依刑事訴訟法第273條之1第1項、第299條第1項前
段，刑法第320條第1項、第47條第1項、第62條前段、第41條第1
項前段、第51條第5款，刑法施行法第1條之1第1項、第2項前段
，判決如主文。
本案經檢察官王淑月到庭執行職務。
中    華    民    國   100    年    4     月    25    日
                  刑事第五庭    法  官  林慧欣
以上正本證明與原本無異。
如不服本判決應於收受送達後10日內向本院提出上訴書狀，並應
敘述具體理由；其未敘述上訴理由者，應於上訴期間屆滿後20日
內向本院補提理由書（均須按他造當事人之人數附繕本）「切勿
逕送上級法院」。
                                書記官  鄭淑英
中    華    民    國   100    年    4     月    25    日
附錄本案論罪科刑法條
刑法第320條第1項
意圖為自己或第三人不法之所有，而竊取他人之動產者，為竊盜
罪，處5年以下有期徒刑、拘役或500元以下罰金。